臺灣臺中地方法院刑事裁定
111年度撤緩字第29號
聲  請  人  臺灣臺中地方檢察署檢察官
受  刑  人  柯文捷



上列聲請人因受刑人犯竊盜案件，聲請撤銷緩刑之宣告（110年
度執聲字第288號），本院裁定如下： 
    主    文
柯文捷於本院109年度訴字第988號刑事判決所受之緩刑宣告撤銷
。
    理    由
一、聲請意旨略稱：受刑人柯文捷前因妨害公務執行案件，經本
    院於民國109年11月26日以109年度訴字第988號判決判處拘
    役40日，緩刑2年，緩刑期間付保護管束，且應於緩刑期間
    向指定之政府機關、政府機構、行政法人、社區或其他符合
    公益目的之機構或團體提供80小時之義務勞務，及接受受理
    執行之地方檢察署所舉辦之法治教育3場次。受刑人經臺灣
    臺中地方檢察署（下稱臺中地檢署）通知應到署執行保護管
    束，惟受刑人自110年9月至111年1月均未依期到署，顯已違
    反保安處分執行法第74條之2第2、4、5款規定且情節重大，
    堪認原宣告之緩刑難收其預期效果，該受刑人所為已合於保
    安處分執行法第74條之3第1項所定撤銷緩刑宣告之原因，爰
    依刑事訴訟法第476條規定，聲請撤銷緩刑宣告等語。
二、按緩刑宣告，得斟酌情形，命犯罪行為人為預防再犯所為之
    必要命令；又受緩刑之宣告，而違反第74條第2項第1款至第
    8款所定負擔情節重大者，足認原宣告之緩刑難收其預期效
    果，而有執行刑罰之必要者，得撤銷其緩刑宣告，刑法第74
    條第2項第8款、第75條之1第1項第4款分別定有明文。又刑
    法第75條之1第1項第4款所稱「情節重大」，係指犯罪行為
    人顯有履行負擔之可能，而隱匿或處分其財產、故意不履行
    、無正當事由拒絕履行或顯有逃匿之虞等情事而言。是以法
    院於審查檢察官聲請撤銷緩刑之案件時，即不應僅以犯罪行
    為人違反刑法第74條第2項第1款至第8款所定負擔，即必然
    撤銷緩刑，而應詳加審認其違反緩刑所定負擔，是否有上述
    立法理由所例示「顯有履行負擔之可能，而隱匿或處分其財
    產」、「故意不履行」、「無正當事由拒絕履行」或「顯有
    逃匿之虞」等而足認「情節重大」，並足認有原宣告之緩刑
    難收其預期效果，而有執行刑罰之必要之情事。次按受保護
    管束人在保護管束期間內，應遵守左列事項：二、服從檢察
    官及執行保護管束者之命令；四、對於身體健康、生活情況
    及工作環境等，每月至少向執行保護管束者報告一次；五、
    非經執行保護管束者許可，不得離開受保護管束地；離開在
    10日以上時，應經檢察官核准；受保護管束人違反第74條之
    2各款情形之一，情節重大者，檢察官得聲請撤銷保護管束
    或緩刑之宣告，保安處分執行法第74條之2第2款、第4款、
    第5款、第74條之3第1項亦分別定有明文。
三、經查：
  ㈠受刑人受有前揭罪刑及緩刑之宣告，業經本院核閱案卷無訛
    ，並有前揭刑事判決及臺灣高等法院被告前案紀錄表各1 份
    在卷可稽，是此部分之事實，應堪以認定。
  ㈡查受刑人於受緩刑之宣告確定後，經臺中地檢署多次以公文
    通知其執行保護管束期間、地點，而均未到場，並經臺中地
    檢署於110年12月10日函請臺中市政府警察局豐原分局、大
    甲分局協尋受刑人未獲等情，有臺中地檢署110年9月24日中
    檢謀乾110執護472字第1109093280號函暨檢附送達證書、臺
    中地檢署110年10月21日中檢謀乾110執護472字第110910430
    4號函暨檢附送達證書、臺中地檢署110年11月18日中檢謀乾
    110執護472字第1109114943號函暨檢附送達證書、臺中地檢
    署110年12月13日中檢謀乾110執護472字第1109124046號函
    、臺中地檢署110年12月10日中檢謀乾110執護472字第11091
    24055號函、臺中市政府警察局豐原分局110年12月21日中市
    警豐分偵字第1100080247號函暨檢附臺中地檢署囑託警局協
    尋受保護管束人回覆表、臺中市政府警察局大甲分局110年1
    2月23日中市警甲分偵字第1100033123號函暨檢附臺中地檢
    署囑託警局協尋受保護管束人回覆表、執行保護管束情況訪
    視報告表及送達照片、複數監督案件結合警勤區執行保護管
    束情況報告表、臺中地檢署111年1月5日中檢謀乾111執護47
    2字第1119000679號函暨檢附送達證書附卷可考，是受刑人
    經合法通知，未前往臺中地檢署報到接受保護管束，且經臺
    中地檢署發函臺中市政府警察局豐原分局、大甲分局協尋受
    刑人亦未果，而於該期間內猶未遵期報到，顯見受刑人係在
    可接受保護管束之情形下，無正當理由拒不服從檢察官執行
    保護管束命令，足認情節重大，可認緩刑所附命之保護管束
    處分對受刑人已不能收其成效，而有執行刑罰的必要。從而
    ，聲請人聲請撤銷受刑人上述緩刑之宣告，核無不合，應予
    准許。
四、依刑事訴訟法第476條，刑法第75條之1第1項第4款，保安處
    分執行法第74條之2第2款、第4款、第5款、第74條之3第1項
    ，裁定如主文。
中　　華　　民　　國　　111 　年　　2 　　月　　25　　日
                  刑事第四庭    法  官  魏威至
以上正本證明與原本無異。
如不服本裁定，應於收受送達後5日內向本院提出抗告狀。（應
附繕本）
                                書記官  林鈺娟
中　　華　　民　　國　　111 　年　　2 　　月　　25　　日